臺北高等行政法院判決
　　　　　　　　　　　　　　　　 94年度訴更一字第00007號
　　　　　　　　　　　　　　　.
原　　　告　私立佳姿美容短期補習班
代　表　人　甲○○
被　　　告　財政部臺灣省北區國稅局
代　表　人　許虞哲（局長）住同上
訴訟代理人　乙○○
上列當事人間因營業稅事件，原告不服本院中華民國92年7月22
日91年度訴字第2529號判決，提起上訴，最高行政法院以93年12
月16日93年度判字第1602號判決廢棄發回，本院更為判決如下：
    主  文
訴願決定及原處分（即復查決定），均撤銷。
歷審訴訟費用均由被告負擔。
    事  實
一、事實概要：原告於民國（下同）85年3月至88年2月止，疑未
    依規定辦理營業登記，即於桃園縣桃園市○○路12之3號4樓
    之1營業經營美容護膚業務，營業額共計新台幣（下同）
    12,841,674元（未含稅），未依規定開立統一發票，案經桃
    園縣稅捐稽徵處查獲，審理違章成立，除核定補徵營業稅
    642,082元外，並依行為時（下同）營業稅法第51條第1款規
    定，按所漏營業稅額處3倍之罰鍰，計1,926,200元，原告不
    服，主張其已向桃園縣政府領有補習班立案證明書，非屬營
    業行為，不應課徵營業稅，請求撤銷原處分云云，申請復查
    ，桃園縣稅捐稽徵處以89年12月11日89桃稅法字第89117437
    號復查決定未予變更，原告不服，提起訴願，遭決定駁回，
    遂向本院提起行政訴訟，嗣因營業稅自92年1月1日起由國稅
    局收回自徵，被告乃概括承受營業稅所有稽徵業務，並承受
    訴訟。經本院91年度訴字第2529號判決駁回。案經原告提起
    上訴後，最高行政法院93年12月16日93年度判字第1602號判
    決：「原判決廢棄，發回臺北高等行政法院。」
二、兩造聲明：
　(一)原告聲明：原告未於最後辯論期日到場，茲就其提出之書狀
              整理其聲明及陳述如下：
    1.訴願決定及原處分（含復查決定）均予撤銷。
    2.訴訟費用均由被告負擔。
　(二)被告聲明：駁回原告之訴。
三、兩造之爭點：
　(一)原告主張之理由：
    1.處分程序正義未能維持，處分難謂合法：被告於88年4月
      請原告提供帳冊，從通知函所載「應帶物件：公司行號印
      章及負責人國民身分證，私章及85~88年度營業帳簿憑證
      等有關課稅資料…」，並未敘及漏稅及訊問，原告便委請
      林花理代為送帳，就原告的認知及授權上，林花理僅取得
      送帳的代理權，並無其他應訊之代理，未料僅僅代理送帳
      的林花理，竟做成不利原告的筆錄，此部份明顯超出了通
      知書範圍及原告所認知及授權之範圍，難道原告若委請郵
      差代為送帳，郵差也能代為接受詢問嗎？此外，就代理人
      的身分看來，林花理既非任職於原告補習班，僅為原告代
      表人在台北公司的員工（任職於拓遠股份有限公司，任職
      期間自87年9月至88年5月），所任職務亦非會計，對於補
      習班業務更是不清楚，林花理既非任職於桃園，更非任職
      於補習班，任職期間亦自87年9月起，試問，林花理如何
      能了解補習班自85年起之業務狀況，更何況林花理當天應
      訊業已超出原告授權範圍，就代理原告應訊而言，這樣的
      局外人絕非合法的代理人。林花理當天為原告送帳，而臨
      時遭稅務員要求應訊，林花理果然誤將公司業務與補習班
      業務混為一談，筆錄內容完全不是補習班業務範圍，被告
      所屬稅務員見林花理搞混業務且不懂稅務，認為機不可失
      ，重複誘導詢問而擴大違規事實做成不利筆錄，被告取得
      筆錄後，不對事實求證便認定原告違章。按刑事訴訟法第
      156條第2款被告或共犯之自白，不得做為有罪判決之唯一
      證據，仍應調查其他必要之證據，以查其是否與事實相符
      。而被告取得筆錄後，應該到補習班現場勘查或是以相關
      證據，查證原告是否確有違規事實，但被告一心只為稅金
      ，不求事實，更無視於原告權益，以不法之方式取得與事
      實不符的筆錄，製作筆錄的人亦不符合代理的資格，這樣
      的筆錄能夠成為原告不利判決的依據嗎？
    2.教育局及相關主管機關現場勘驗，從未認定違規，卻遭從
      未現場勘驗的被告指稱違規營業：補習班屬八大行業，其
      公安消防規定比一般美容業還來得嚴格，每月要接受主管
      機關的公安消防檢查，開班期間至少已歷經四十餘次的公
      安消防檢查，皆未有主管機關認為原告並非從事補習班業
      務，此外，至少每2個月都要向桃園縣政府教育主管機關
      呈報教學內容，招生情況及師資等，並接受桃園縣政府教
      育局定期現場查驗，開班期間皆無違反短期補習班設立及
      管理規則之紀錄，只有原處分機關並沒有經過現場勘驗，
      便指稱上訴人並非從事補習班業務，且調查過程歷經一年
      多，直到補習班不堪虧損停業後，才開單舉發，一開單還
      追溯至開班日，試問，原處分機關原可向縣政府相關單位
      及原告的主管機關桃園縣政府教育局求證卻不為之，原告
      於一審要求法院函查桃園縣政府相關會勘紀錄，也竟未獲
      准，難道說教育局及公安消防主管機關瀆職，現場勘驗卻
      未發現原告違規營業？否則就是被告瀆職，未現場勘驗卻
      指稱原告違規營業，逕行開單？但一審法院不求真相不求
      證據的做法，亦未顧及原告權益。
    3.行政救濟程序亦罔顧原告權益：處分過程中，原告負責人
      曾多次前往被告要求說明，竟苦遇不到承辦人員，又因承
      辦員屢有變動，職務代理人員任憑原告負責人懇求也不受
      理，稱承辦員赴外受訓，待其回來上班後再來說明，原告
      更懇請原處分機關長官前來現場勘查，亦未獲受理。且最
      後一次來函時，原告於收到公文時已超過備詢時間，原告
      收函後立即與承辦員聯繫說明此情，並另約時間前往備詢
      ，不料，該承辦員以其任職至89年4月30日止為由，不再
      通知，竟將調查多年查無逃漏事證的本案，於離職交接時
      草草以補習班歷年全額收入列為漏稅額簽結上呈，葬送原
      告說明備詢的權利，過程中，原告完全沒有機會去陳述，
      也沒有機會去舉證，請被告所屬承辦人來補習班查看也遭
      拒絕，等補習班停止招生了，要提出相關證據的困難提高
      了，才來處理本案逕行開單。除此之外，原告於復查階段
      曾提出閱卷要求，被告卻稱「調查中資料屬機密」等語，
      拒絕原告要求，在訴願階段，原告也曾提出閱卷申請，而
      訴願決定機關對於原告之書面申請置若罔聞，直到行政訴
      訟階段，才得以閱卷，才得知原查在無具體事證下，僅憑
      林花理筆錄，居然僅憑筆錄內容便認定原告學費收入全數
      係屬販售的營業收入，還溯自85年原告開班日起，共計4
      年，且引用不適 用於補習班執行業務的營業稅法第51條第
      1項未申請營業登記而營業，處3倍論罰；在漏稅額的查核
      程序及法令的引用上自屬輕率。罰額高達一百九十二萬餘
      元，難道稅務機關就能如此豪奪納稅人的血汗錢嗎。
    4.設立補習班大費周章，且主管機關的管理審查較一般美容
      院更為嚴格，原告並無故意逃漏營業稅之誘因：原告班址
      設有兩家補習班，在補習班設立之前要先進行分戶申請，
      設立補習班時，補習班班址須經過變更建物使用執照及裝
      修許可，其間需經過多次消防公安會勘，內部走道亦需依
      規定加大，以符合補習班安全規定，光是如此，四十多坪
      的班址就犧牲掉了十坪左右，再扣除公共設施，專為教學
      使用的空間僅有二十多坪，試問，這樣的空間如何專營美
      容業務，再者，如此大費周章，支付裝修及申請費用，並
      犧牲部分的使用空間，申請前後歷時一年多沒有經營、沒
      有收入，光是租金就遠超過稅金甚多，如此做法無非只為
      符合主管機關規定，怎可能為了逃漏營業稅而如此大費周
      章，不敷成本呢？除此之外，完成建物使用變更後，仍須
      經過籌設申請及立案申請，除了備齊教材、師資、招生簡
      章、經建築師審核的班址平面圖圖說、授課課程…等等（
      詳桃園縣短期補習班設立及管理規則第4條），其間需經
      過桃園縣政府教育局會同公安消防主管機關及衛生機關會
      勘，始能立案通過，若原告班址若為專營美容服務而設，
      豈能通過主管機關會勘？立案通過後，除各期授課內容、
      招生情況皆要核報主管機關外，還需定期接受主管機關之
      查驗，試問，若從立案起原告便從事美容服務，怎能通過
      主管機關及公安消防機關之定期查驗？原告於行政救濟階
      段提供證明教學活動之教材、課表、學員名單、收費情況
      及招生簡章足以證明教學事實，反倒是被告對於原告非常
      規交易與漏稅行為並未提出任何證明，便能逕自推估漏稅
      額，對於原告所提出之前述資料，卻視而不見，要原告一
      補再補，就是不承認原告有教學行為。
    5.本件是補習班是否應繳納營業稅所引發之案件，究竟補習
      班業務應否繳納營業稅？原告以經營補習班為出發點，若
      稅務機關認為這樣的經營是需要繳營業稅，應該從稅制上
      去做改革，讓兩者的差距縮小，而不是好像漏洞一樣，原
      告繳完印花稅及個人綜所稅多年後，被告才說這樣的教學
      行為要繳營業稅，還要處分，稅制上顯然形成陷阱，而認
      定全憑稅務機關。再者，任何處分都應依憑行為本身之輕
      重，稅務機關不應自憑想像去羅織罪行，還要原告依照其
      羅織想像來提出反證證明清白。經濟發展的角度來看，稅
      務單位的心態不但是殺雞取卵，更將遏止投資，這對社會
      經濟是更大的傷害，一個投資行為所產生的結果，對國家
      的貢獻是相當大的，包含支付員工的薪水、創造就業機會
      、同時繳納多項的政府相關規費，例如：勞健保。即使經
      營的結果並未獲利不必繳稅，對國家的貢獻也已經很大，
      若是稅務單位再以不正當的方式讓人納重稅，扼殺投資意
      願，將造成國家重大的損失。原處分對於漏稅額的計算也
      是違反營業稅法規定，按營業稅法第15條規定，營業人當
      期銷項稅額，扣減進項稅額後之餘額，為當期應納或溢付
      營業稅額。原告從事補習班業務，故無申報進項稅額產生
      留抵之可能，如今原處分機關卻在原告教學多年後，認定
      原告涉及從事美容服務營業，而原處分不但對原告教學事
      實不去深究，連認定的漏稅額也是抓了原告的歷年教學收
      入，全數認定為美容服務收入，而認定為漏稅額，使得歷
      年取得合法憑證（包含場地每月租金及購買實習用耗材發
      票等等）中所含的進項稅額（將近30萬元整）全遭抹煞，
      被告不但不合理、不合法比起惡意漏開發票的處分還要嚴
      重。我國營業稅屬加值型營業稅，原處分既違反營業稅法
      規定，亦不符合實質課稅原則。一審準備庭原請原告提供
      歷年帳冊以證實教學行為，未料辯論庭竟未審查此一證據
      ，對於原告針對漏稅額之異議也置若罔聞，如此的審理程
      序顯然失當，令原告難以信服，若行政救濟只是用來將這
      些非法的處分合理化，形同稅務機關開單就算，老百姓的
      權益何在？
    6.據上論述，被告對於本案的「五不」政策：不當取供、不
      現場勘查、不給說明機會、不提示處分依據、復查及訴願
      過程中也不讓原告閱卷，就憑空要原告接受鉅額罰單，處
      分之不公，彰彰明甚，此般行徑分明知法犯法，與不講道
      理的強盜土匪何異。且本案被告僅以未經查證的檢舉函、
      不合法及不合程序的協談筆錄及桃園縣分局未有核課執行
      業務所得為由，便論定原告從事美容服務營業，且將過去
      3年所有的教學收入全數列為營業收入，而依營業稅法第
      51條第1款規定按3倍論罰，叫原告如何接受？原告除了深
      感蒙受冤屈無處可申外，更對被告對本案的「五不」大為
      不滿，假若這是稽徵機關一貫的處理方式，試問還有誰敢
      投資做生意，查核人員不到現場勘查、不給原告說明機會
      ，便在無具體事證下遽按原告未依規定申請營業登記而營
      業處以鉅額罰款，本案原處分及訴願決定不僅顯有違反罪
      疑惟輕原則及證據法則且嚴重損害原告之權益，顯然違法
      。請依法秉公調查判決，以維原告之權益。
  (二)被告答辯之理由：
    1.按「在中華民國境內銷售貨物或勞務及進口貨物，均應依
      本法規定課徵營業稅。」、「提供勞務予他人，或提供貨
      物與他人使用、收益，以取得代價者，為銷售勞務。...
      」、「營業人之總機構及其他固定營業場所，應於開始營
      業前，分別向主管稽徵機關申請營業登記。... 」、「營
      業人有左列情形之一者，主管稽徵機關得依照查得之資料
      ，核定其銷售額及應納稅額並補徵之…三、未辦妥營業登
      記，即行開始營業，或已申請歇業仍繼續營業，而未依規
      定申報銷售額者。」、「納稅義務人，有左列情形之一者
      ，除追繳稅款外，按所漏稅額處一倍至十倍罰鍰…一、未
      依規定申請營業登記而營業者。」分別為行為時營業稅法
      第1條、第3條第2項前段、第28條、第43條第3款及第51條
      第1款所明定。次按「未辦營業登記營業人課徵營業稅之
      稅率應按其業別或規模分別適用營業稅法第十條至第十三
      條之規定。」復經財政部75年8月11日台財稅第7554563號
      函釋在案。
    2.本件原告於85年3月至88年2月止，未依規定辦理營業登記
      ，即於桃園縣桃園市○○路12之3號4樓之1經營美容護膚
      業務，營業額共計12,841,674元（未含稅），未依規定開
      立統一發票，案經桃園縣政府稅捐稽徵處查獲，取有原告
      之代理人林花理談話筆錄、原告85年至88年損益表及檢舉
      文件等資料附案可稽，原核定除補徵營業稅642,082元外
      ，並依行為時營業稅法第51條第1款規定，按所漏營業稅
      額處3倍之罰鍰1,926,200元，揆諸前揭規定，洵無不當。
    3.原告主張林花理僅取得送帳的代理權，並無其他應訊之代
      理，未料僅僅代理送帳的林花理卻做成不利原告的筆錄，
      此部份明顯超出了通知書範圍及原告所認知及授權之範圍
      ，難道原告若委請郵差代為送帳，郵差也能代為接受詢問
      嗎？此外，就代理人的身分看來，林花理既非任職於原告
      補習班，僅為原告之代表人在台北公司的員工（任職於拓
      遠股份有限公司，任職期間自87年9月至88年5月），所任
      職務亦非會計，對於補習班業務更是不清楚，林花理既非
      任職於桃園，更非任職於補習班，任職期間亦自87年9月
      起，試問，林花理如何能了解補習班自85年起之業務狀況
      ，更何況林花理當天應訊業己超出原告授權範圍，就代理
      原告應訊而言，絕非合法的代理人等語。經查林花理經原
      告合法委託，並出具委託書在案，另林花理筆錄中「問：
      請問現職，與委託人關係，是否了解私立佳姿美容短期補
      習班業務…。答：會計，僱主關係，大致了解…。」林花
      理在筆錄中陳述原告營業情形皆相當清楚，原告以林花理
      僅取得送帳的代理權，並無其他應訊之代理，林花理所做
      不利原告的筆錄，明顯超出授權範圍，另林花理對補習班
      業務更是不清楚乙節，顯係原告事後反悔強辯之辭，核無
      足採。
    4.至原告主張教育局及相關主管機關現場勘驗，從未認定違
      規，卻遭從未現場勘驗的被告指稱違規營業，補習班屬八
      大行業，其公安消防規定比一般美容業還來得嚴格，每月
      要接受主管機關的公安消防檢查，開班期間至少已歷經四
      十餘次的公安消防檢查，皆未有主管機關認為原告並非從
      事補習班業務，此外，至少每兩個月都要向桃園縣政府教
      育主管機關呈報教學內容，招生情況及師資等，並接受桃
      園縣政府教育局定期現場查驗，開班期間皆無違反短期補
      習班設立及管理規則之紀錄等語。經查原告係經人以書面
      向桃園縣政府稅捐稽徵處檢舉原告以經營補習班為名，實
      際從事美容、護膚營利而逃漏營業稅，經桃園縣政府稅捐
      稽徵處通知原告攜帶85年至88年護膚美容及補習班收入明
      細表帳證資料備詢，嗣林花理於88年4月15日在桃園縣政
      府稅捐稽徵處所製作談話筆錄供述「營業項目為美顏護膚
      ，依學員需求不同，購買不同金額的美容票券，一次購買
      票券使用期限約三個月，我提供本補習班自八十五年三月
      一日至八十八年二月底止『美顏護膚收入』明細表及八十
      五、八十六、八十七年度損益表，依損益表之營業收入項
      目計算本班之美顏護膚收入分別為八十五年度（八十五年
      三月一日至八十五年十二月三十一日）二、六六二、○三
      ○元，八十六年度四、三六三、四八○元，八十七年度五
      、五八四、一六○元，八十八年一月一日至二月二十八日
      止八七四、○九○元，…主要是提供護膚美容服務，學員
      是不定時來本店消費…。」等語，代理人已就原告之營業
      情形詳述甚明，並經其簽章確認無訛，核與原告於89年9
      月28日委託蔡淑良談話筆錄所稱教學收入金額，及其檢附
      之85年3月至88年2月印花稅總繳申報表開立收據金額均相
      符，復據被告所屬桃園縣分局89年10月3日北區國稅桃縣
      審第89076434號函復「該補習班八十五年至八十八年未有
      核課執行業務所得資料」，另依原告檢具其87年度綜合所
      得稅結算申報書影本所載，亦無該補習班執行業務所得申
      報資料，故系爭期間營業收入未包含執行業務所得，足證
      原告所稱85年3月至88年2月教學收入12,841,674元，實為
      經營護膚美容營業收入，至為明確。另原告雖於復查中補
      送招生簡章、課程表等資科，惟未提供相關帳載、價目收
      費標準、學費收據、學員基本資料、出勤狀況記錄、測驗
      成績等資料佐證其真實性，按「當事人主張之事實，須負
      舉證責任，倘其所提出之證據，不足為主張事實之證明，
      自不能認其主張之事實為真實。」業經行政法院36年判字
      第16號著有判例，是本件依前揭法條規定，除追繳稅款
      642,082元外，另按所漏稅額處3倍罰鍰1,926,200元，並
      無不合。
    5.原告又主張原處分對於漏稅額的計算也是違反營業稅法規
      定，按營業稅法第15條規定，營業人當期銷項稅額，扣減
      進項稅額後之餘額，為當期應納或溢付營業稅額。原告從
      事補習班業務，故無申報進項稅額產生留抵之可能，如今
      原處分機關卻在原告教學多年後，認定原告涉及從事美容
      服務營業，而原處分不但對原告教學事實不去深究，連認
      定的漏稅額也是抓了原告的歷年教學收入，全數認定為美
      容服務收入，而認定為漏稅額，使得歷年取得合法憑證（
      包含場地每月租金及購買實習用耗材發票等等）中所含的
      進項稅額（將近三十萬元）全遭抹煞等語。按「營業人有
      左列情形之一者，主管稽徵機關得依照查得之資料，核定
      其銷售額及應納稅額並補徵之：一、逾規定申報期限三十
      日，尚未申報銷售額者。…三、未辦妥營業登記，即行開
      始營業，或已申請歇業仍繼續營業，而未依規定申報銷售
      額者…」、「…本法第五十一條第一款至第六款之漏稅額
      ，依左列規定認定之：一、第一款至第四款及第六款，以
      經主管稽徵機關依查得之資料，核定應補徵之應納稅額為
      漏稅額。」分別為營業稅法第43條及同法施行細則第52條
      第2項所明定。又按「關於營業稅法施行細則第五十二條
      第二項第一款所稱之漏稅額如何認定乙案。…說明三、又
      依營業稅法第三十五條第一項規定，營業人不論有無銷售
      額，應按期填具申報書，檢附退抵稅款及其他有關文件，
      向主管稽徵機關申報銷售額、應納或溢付營業稅額。準此
      ，營業人之進項稅額准予扣抵或退還，應以已申報為前提
      ，故營業人違反營業稅法第五十一條第一款至第四款及第
      六款，據以處罰之案件，營業人如於查獲後始提出合法進
      項憑證者，稽徵機關於計算其漏稅額時尚不宜准其扣抵銷
      項稅額。」亦為財政部89年10月19日臺財稅第890457254
      號函明釋有案。本案原告未辦理營業登記，亦未依規定申
      報銷售額，是原核定未減除其進項稅額，揆諸前揭規定，
      並無不當，原告主張，顯係誤解法令，併予陳明。
    6.綜上論述，原處分及復查決定、訴願決定、原判決並無違
      誤，請准如答辯之聲明判決。
    理  由
一、本件原告經合法通知，無正當理由未於言詞辯論期日到場，
    核無民事訴訟法第386條各款所列情形，爰依行政訴訟法第
    218條準用民事訴訟法第385條第1項前段，由被告聲請而為
    一造辯論判決。
二、按「惟查事實之認定，應憑證據，為訴訟事件所適用之共通
    原則。行政罰之處罰，雖不以故意為要件，然其違法事實之
    認定，要不能僅憑片面之臆測，為裁罰之基礎。」次按「當
    事人主張事實，須負舉證責任，倘其所提出之證據，不足為
    主張事實證明，自不能認其主張之事實為真實。」改制前行
    政法院62年度判字第402號及改制前行政法院36年判字第16
    號分別著有判例可資參照。
三、查本件最高行政法院發回之主要意旨(一)：本案爭點在原告於
    85 年 3 月至 88 年 2 月間，經營佳姿美容短期補習班之
    收入，究為提供「護膚美容服務」之營業收入，或從事「補
    習教學」之執行業務所得，系爭補習班班址之內部設備裝潢
    及消防設施，是否適合於經營護膚美容業務或補習教學，有
    加以究明之必要。經查：
    (一)被告認定原告係經營「護膚美容服務」之營業收入主要依
      據為：原告委託之代理人林花理在桃園縣稅捐稽徵處之陳
      述及其所提供損益表之數據。然查，林花理為原告所委託
      前去桃園縣稅捐稽徵處之陳述及其所提供損益表之數據，
      依民法代理之規定，其陳述效力雖及於原告本人，惟林花
      理之陳述及所供資料是否真實可採，仍應由被告本於職權
      查證比對，以查是否與事實相符。而林花理之陳述及所提
      資料，與原告於 89 年 9 月 28 日委託蔡淑良至桃園縣
      稅捐稽徵處法務課接受稅務員吳勝憲約談時所稱損益表上
      之金額係「補習班傳教技藝收入」（原處分卷第 114 四
      頁背面）不符，亦與原告所提供之 85 年 3 月至 88 年
      2 月印花稅總繳申報表所示開立收據之金額不盡相符（原
      處分卷第104 頁所示 88 年 1 月 1 日至 2 月 28 日止
      印花稅總繳3,496 元，換算開立收據之金額為 870,000
      元，不是被告所認定之營業收入 870,090 元；第 103 頁
      所示 87 年度各月累計申報開立收據之金額為 5,583,980
      元，並非5,584,160 元），是知林花理之陳述及所提之資
      料與原告實際繳交之金額並不符合，有待進一步查證，被
      告逕以林花理之陳述及所提資料為唯一依據，逕自認定原
      告所經營者為「護膚美容服務」即有疑義。
    (二)況原告於復查及訴願中均提及其補習班立案通過後，除各
      期授課內容、招生情況皆要申報主管機關外，還需定期接
      受主管機關之查驗，若從立案起原告便從事美容服務，怎
      能通過主管機關及公安消防機關之定期查驗等語，事涉本
      件課徵事實是否正確之認定，被告本可於作成原處分前依
      職權到現場勘查，或向桃園縣政府調閱上訴人之公安消防
      檢查紀錄及原告呈報之教學、招生及師資等資料，以查明
      系爭地址實際使用情形及原告是否涉有變更違規使用之情
      事，惟被告不為此圖，僅憑林花理之說詞及所提資料即認
      定原告所經營者，非一般補習班而係護膚美容服務並逕為
      核定，殊嫌速斷。
    (三)再參諸原告於印花稅總繳申報表上明其開立之憑證係「
      學雜費」收據，並據以報繳印花稅，多年來稅捐稽徵機
      關均無異議（參見原處分卷第 101 頁），及原告所提供
      用以證明教學活動之教材、講義、課表、考題、學員名單
      （含收費情況）及招生簡章等有利於其主張之證據資料（
      詳見原處分卷第 61 至 86 頁），均未見被告予以考量，
      亦有違行政程序法第 9 條：「行政機關就該管行政程序
     ，應於當事人有利及不利之情形，一律注意。」之規定。
     另查桃園縣稅捐稽徵處消費稅課稅務員林青琪詢問原告代
     理人林花理時，將美容票券與鬆綁運動券同視（原處分卷
     第45頁），但未查扣任何美容票券或鬆綁運動券，檢舉函
     亦未提及原告有使用美容票券，被告未予詳查卻因之據以
     認定原告經營護膚美容服務非一般補習班業務，亦有缺失
     。
四、次查本件最高行政法院發回之主要意旨(二)：「對照行為時營
    業稅法第 15 條第 1 項規定『營業人當期銷項稅額，扣
    減進項稅額後之餘額，為當期應納或溢付營業稅額』觀之，
    上開所謂『主管稽徵機關得依照查得之資料，核定其應納稅
    額』，於查獲『未依規定申請營業登記而營業』之案件，本
    應以依查得之銷售額計算之銷項稅額，扣減依查得之進貨額
    計算之進項稅額後之餘額，為其應納營業稅額，方符實質課
    稅原則及加值型營業稅係就各個銷售階段增加之價值分別予
    以課稅之本旨。．．．本件行為時雖在上開營業稅法施行細
    則第52條修正以前，但核課處分既未確定，依現行營業稅法
    第53條之1規定意旨，即應適用較有利於營業人之營業稅法
    施行細則第 52 條修正後規定（財政部 89 年 9 月8日台
　　財稅第 890456591號函釋亦採相同之見解）。．．．
    稽徵機關不能只核計當事人依其銷售額應履行之申報營業稅
    義務，卻不核認當事人依其進貨額所得行使之進項稅額扣抵
    銷項稅額之權利，而割裂法律之適用。」有該判決附卷可按
    ，是知原處分對於依法應予注意原告所主張之進項稅額扣抵
    銷項稅額之權利（即原告歷年取得合法憑證，包含場地每月
    租金及購買實習用耗材發票等，所含的進項稅額，將近 30
    萬元整），而未予扣抵之違法情事，亦即原處分對於漏稅額
    的計算違反營業稅法規定，按營業稅法第 15 條規定，營業
    人當期銷項稅額，扣減進項稅額後之餘額，始為當期應納或
    溢付營業稅額。
五、綜上，原處分既有如上述證據不足以證明認定事實、程序處
    理時未注意有利當事人之事項及適用法令不當之瑕疵，復為
    原告所爭執，復查決定及訴願決定亦未予以糾正，均有違誤
    ，自均應由本院撤銷，發回原處分機關另為適法之處分，以
    符法制。
六、本件事證已臻明確，兩造其餘攻擊防禦方法及舉證，與本件
    判決結果並無影響，爰不逐一論述，併此敘明。
據上論結，本件原告之訴為有理由，依行政訴訟法第218條、第
98 條第3項前段，民事訴訟法第385條第1項前段，判決如主文。
中　　華　　民　　國　　94　　年　  12　　月　　8　　 日
                        第六庭審判長法    官  林  樹  埔
                                    法    官  許  瑞  助
                                    法    官  陳  鴻  斌
上為正本係照原本作成。
如不服本判決，應於送達後20日內，向本院提出上訴狀並表明上
訴理由，如於本判決宣示後送達前提起上訴者，應於判決送達後
20日內補提上訴理由書（須按他造人數附繕本）。
中　　華　　民　　國　　94　　年　  12　　月　　8　　 日
            　　　　　　　　 　　   書 記 官  蔡  逸  萱
